【裁判字號】    98,上更(一),91
【裁判日期】    980804
【裁判案由】    違反毒品危害防制條例
【裁判全文】
臺灣高等法院高雄分院刑事判決      98年度上更(一)字第91號
上  訴  人  臺灣高雄地方法院檢察署檢察官
上  訴  人
即  被  告      甲○○
                          （現另案在高雄分監執行中）
指定辯護人      本院公設辯護人  孫妙岑
上列上訴人因被告違反毒品危害防制條例案件，不服臺灣高雄地
方法院97年度訴字第904 號中華民國97年10月30日第一審判決（
起訴案號：臺灣高雄地方法院檢察署97年度偵字第2198號、97年
度毒偵字第1437號），提起上訴，判決後經最高法院發回更審，
本院判決如下：
     主  文
原判決關於甲○○販賣第二級毒品與定執行刑部分，均撤銷。
甲○○共同販賣第二級毒品，處有期徒刑柒年貳月。扣案如附表
一及附表二編號8 所示之物均沒收銷燬之，扣案如附表二編號2
至7 、附表三所示之物均沒收之，未扣案之共同販賣第二級毒品
所得新臺幣參仟元與洪雪文連帶沒收之，如全部或一部不能沒收
時，以其等財產連帶抵償之。
    事  實
一、甲○○於民國（以下同）96年間曾犯施用毒品罪，經台灣高
    雄地方法院於97年2 月14日以97年度簡字第427 號案件判處
    有期徒刑3 月確定，於96年間又另犯違反槍砲彈藥刀械管制
    條例、妨害自由等案件，經最高法院及本院分別判處有期徒
    刑3 年2 月、5 月，並定執行刑為有期徒刑3 年6 月確定（
    現在執行中），詎仍不知悔改，甲○○與其女友洪雪文均明
    知甲基安非他命是毒品危害防制條例第2 條第2 項第2 款所
    定之第二級毒品，不得非法販賣、轉讓、持有，詎甲○○、
    洪雪文2 人共同意圖營利，基於販賣第二級毒品之犯意聯絡
    ，於97年1 月4 日下午2 時33分許，甲○○先與綽號「非洲
    」之真實姓名年籍不詳之成年男子，以新臺幣（以下同）3
    千元之價格，洽妥販售第二級毒品甲基安非他命0.937 公克
    （4 分之1 錢，俗稱半半），再持其所有0000000000號行動
    電話，撥打洪雪文所有0000000000號行動電話，指示洪雪文
    交付安非他命，嗣由洪雪文利用不知情之少年許○文（79年
    3 月5 日出生，姓名詳卷），在高雄市○○路附近之加油站
    ，交付第二級毒品甲基安非他命予「非洲」之男子，並收取
    價金3 千元，而販賣第二級毒品甲基安非他命1 次。
二、嗣洪雪文於97年1 月9 日下午3 時30分許，為警在高雄縣仁
    武鄉○○○街86之6 號3 樓住處內查獲，並當場扣得甲○○
    與洪雪文共有如附表一編號1 所示之甲基安非他命、甲○○
    所有用以量秤、紀錄、分裝或預備分裝如附表二編號1 至3
    所示之物，及洪雪文所有，用以聯絡販賣毒品如附表三所示
    之電話。甲○○則於同日下午6 時許，返回上揭住處時為警
    查獲並當場從其持有之側背包內扣得甲○○與洪雪文共有如
    附表一編號2 所示之甲基安非他命、甲○○所有，用以分裝
    或預備分裝、聯絡販賣毒品、量秤、紀錄，如附表二編號4
    至8所 示之物。
三、案經行政院海岸巡防署南部地區巡防局及高雄縣政府警察局
    移送臺灣高雄地方法院檢察署檢察官偵查起訴。
   理   由
壹、証据能力部分：
一、按訊問被告，應全程連續錄音，必要時，並應全程連續錄影
    ，但有急迫情況且經記明筆錄者，不在此限；筆錄內所載之
    被告陳述與錄音或錄影之內容不符者，除有前項但書情形外
    ，其不符之部分，不得作為證據；此為司法警察詢問犯罪嫌
    疑人時所準用，刑事訴訟法第100 條之1 第1 項、第2 項及
    第100 條之2 分別有明文；除法律另有規定外，實施刑事訴
    訟程序之公務員因違背法定程序取得之證據，其有無證據能
    力之認定，應審酌人權保障及公共利益之均衡維護，同法第
    158 條之4 亦有明文。是以，禁止使用之證據，只限於被告
    詢問筆錄與錄音內容不符部分，若未全程連續錄音，而無法
    比對「內容是否不符」，則不在當然禁止之列，其有無證據
    能力，應審酌國家機關違背該法定程序之主觀意圖、客觀情
    節、侵害犯罪嫌疑人權益之輕重、對犯罪嫌疑人在訴訟上防
    禦不利益之程度，以及該犯罪所生之危害，暨禁止使用該證
    據對於抑制違法搜證之效果，及國家偵審機關如依法定程序
    有無發現該證據之必然等具體情節認定之（同法第158 條之
    4 之立法理由參照）。次按被告之自白，非出於強暴、脅迫
    、利誘、詐欺、疲勞訊問、違法羈押或其他不正之方法，且
    與事實相符者，得為證據，同法第156 條第1 項定有明文，
    是縱令國家機關對其詢問時未經全程連續錄音，仍難謂其自
    白當然無證據能力，應依前開均衡原則決定之，最高法院93
    年臺上字第664 號判例意旨參照。而所謂利誘，係指給予被
    告無法律依據之利益，加以誘使，因而影響被告之陳述，且
    被告之自白須因訊問人員所施用此不正方法所致，即自白與
    不正方法間具有因果關係，方須排除。又被告之自白，如係
    出於不正之方法，並非自由陳述，即其取得自白之程序，已
    非適法，則不問自白內容是否確與事實相符，因其非係適法
    之證據，即不能採為判決基礎，故審理事實之法院，遇有被
    告對於自白任意性提出抗辯時，應先於其他事實而為調查，
    最高法院23年上字第868 號判例意旨參照。經查：
(一)被告甲○○於警詢時就其如何販賣毒品、聯絡方式、販賣對
    象、金額等犯罪情節之自白（見97年度偵字第2198號卷，下
    稱偵卷，第185 頁以下），並非出於詢問之員警以任何利益
    加以誘使，業經原審當庭勘驗錄音內容，顯示被告甲○○供
    稱：我用0000000000號、0000000000號行動電話，與丁○○
    等人聯絡買賣毒品，價錢不一定，都是幾千元，甲基安非他
    命約3.8 公克賣6,000 至9,000 元，我所販賣之毒品都是向
    綽號「寶仔」、「K 宏」等人拿的等語，足見被告甲○○對
    販賣毒品之種類、金額、方式、對象等情節自白明確（見原
    審卷一第159 至167 頁），又參以被告甲○○亦就警詢內容
    表示出於自由陳述後簽名，並未當場指出筆錄內容記載錯誤
    之處，此外復查無其他出於強暴、脅迫、利誘、詐欺、疲勞
    訊問或其他不正之方法，應認該自白係出於任意性，辯護人
    認被告甲○○當時之陳述係出於被利誘等語（見原審卷第88
    頁），尚無所據，委不可採，而該自白經查與事實相符，如
    後所述，揆諸上揭法條意旨說明，自得為證據。
(二)共同被告洪雪文於警詢時就其與被告甲○○如何販賣毒品、
    聯絡方式、販賣對象、金額等犯罪情節之自白（見偵卷第56
    頁），其間錄音雖曾中斷，係因共同被告洪雪文當時情緒不
    穩，表現緊張，一直掉眼淚，且不斷哭泣，對於員警所詢涉
    及犯行構成要件行為之問題時尤然，員警並無加以何脅迫或
    誘使，僅為安撫共同被告洪雪文之情緒，因而將錄音帶切斷
    ，以暫停詢問，業經證人即詢問之員警己○○、庚○○到庭
    結證明確（見原審卷二第190 至205 頁），復經原審當庭勘
    驗錄音內容，顯示：
 1.「問：安非他命一半再一半，那甲○○先拿一半給他，是指
     你們說一半再一半先拿一半給他嗎？拿給誰？
        答：他朋友。
        問：他朋友是誰？
        答：那時他叫他朋友打給我。
        問：他朋友？
        答：他叫他朋友打給我。
        問：那你要怎麼拿給他？
        答：他會過去我們那邊。
        問：就是到你住的那邊去，你再拿給他，是這樣嗎？
        答：是。
        問：你又問他收多少，是什麼意思？
        答：......。
           中斷錄音
        問：那我再問你，你說半半是指安非他命一半再一半，
            是不是講先一半再給他，先一半給他是什麼意思，
            是指這半半是先一半給他是不是？
        答：是。
        問：是啊，給誰？
        答：給他一個朋友。」
  2.「被告洪雪文不斷有啜泣、吸氣的聲音及鼻音」（見原審卷
     二 第213 頁）。均核與證人己○○、庚○○證述情節相符
        。又參以被告洪雪文就警詢內容表示出於自由陳述後簽
        名，並未當場指出筆錄內容記載錯誤之處，此外復查無
        其他出於強暴、脅迫、利誘、詐欺、疲勞訊問或其他不
        正之方法，應認該自白係出於任意性。審酌員警主觀意
        圖在於安撫被告洪雪文情緒，無以違背全程錄音之規定
        而違法蒐證之意圖，如禁止使用本件被告警詢自白之證
        據，並無抑制違法蒐證之意義，客觀上被告洪雪文均未
        表示行使緘默權，難認其在訴訟上防禦有所影響，又被
        告之人權保障與毒品對於社會危害之重大程度相較，如
        允許使用本件被告警詢自白，對被告之侵害非鉅，然對
        於追緝國家、社會及國民健康有重大危害之販賣毒品犯
        罪，遏止毒品之擴散、警惕社會、教化人民，卻有相當
        之意義等一切情狀，本院審酌並參照最高法院93年臺上
        字第66 4號判例闡釋意旨，依比例原則及法益均衡原則
        ，認上揭自白具有證據能力，是辯護意旨以警詢過程中
        有錄音中斷及利誘等情事，因認該自白無證據能力等語
        （見原審卷二第22頁），並不可採。再該自白經查與事
        實相符，如後所述，揆諸上揭法條意旨說明，得為證據
        ，均合先說明。
(三)共同被告間之陳述，被告甲○○、洪雪文、檢察官、辯護人
    於審判程序均同意作為證據，並捨棄詰問權，本院審酌共同
    被告之言詞陳述上述作成時之情況，均出於被告等自由意思
    ，並無不法情事，認為適當者，自得為證據。
二、又按被告以外之人於偵查中向檢察官所為之陳述，除顯有不
    可信之情況者外，得為證據；被告以外之人於審判外之陳述
    ，雖不符前4 條之規定，而經當事人於審判程序同意作為證
    據，法院審酌該言詞陳述或書面陳述作成時之情況，認為適
    當者，亦得為證據；當事人或辯護人於法院調查證據時，知
    有第159 條第1 項不得為證據之情形，而未於言詞辯論終結
    前聲明異議者，視為有前項之同意，刑事訴訟法第159 條之
    1 第2 項及第159 條之4 分別定有明文。查本件證人許○文
    （少年）於偵查中皆以證人身份依法具結，向檢察官所為之
    陳述，並於偵查筆錄上簽名，並無顯不可信之情況，且證人
    許○文（少年）復於原審到庭接受檢察官、被告及辯護人之
    詰問，已充分保障被告之詰問權，應認証人許○文（少年）
    於偵查中所為之證述有證據能力。又共同被告間之陳述，被
    告甲○○、檢察官、辯護人於審判程序均同意作為證據，並
    捨棄詰問權，審酌共同被告之言詞陳述上述作成時之情況，
    均出於被告等之自由意思，並無不法情事，認為適當者，自
    得為證據。
三、再按偵查犯罪機關依法定程序監聽之錄音，應認該監聽所得
    之錄音帶，始屬調查犯罪所得之證據，但依據監聽錄音結果
    予以翻譯而製作之通訊監察譯文，乃該監聽錄音內容之顯示
    ，此為學理上所稱之派生證據，屬於文書證據之一種。如被
    告或訴訟關係人對其監聽錄音之譯文真實性並不爭執，顯無
    辨認其錄音聲音之調查必要性，是法院於審判期日踐行提示
    通訊監察譯文供當事人辨認或告以要旨，使其表示意見等程
    序並為辯論者，其所為之調查證據程序即無不合，縱未勘驗
    該監聽錄音帶，亦不能謂有應於審判期日調查之證據未予調
    查之違法（最高法院94年度臺上字第1270號、96年臺上字第
    1869號判決意旨參照）。又被告以外之人，於審判外之書面
    陳述，雖不具有刑事訴訟法第159 條之1 至3 所列傳聞法則
    之例外，然有其他於可信之特別情況下所製作之文書，亦得
    為證據，刑事訴訟法第159 條之4 第3 款定有明文。查本件
    卷附監聽譯文，經員警及檢察官於警詢、偵查及原審時逐一
    提示詢問被告等及相關證人即通話者丙○○、丁○○、戊○
    ○、乙○○、對於監聽譯文內容之真實性並不爭執，且有通
    訊監察書在卷可按，是卷附監聽譯文，自得為證據。至於上
    開監聽譯文，未錄製錄音，係員警辛○○依據監聽專案，使
    用監聽器具，讀取存於電腦內之錄音檔，戴上耳機，即時同
    步照實記載，礙於監聽工作之即時性與電腦資料庫保存容量
    之限制，而未錄製錄音帶，且警員辛○○與被告2 人素昧平
    生，當無誣陷被告2 人之可能，業據證人辛○○於原審審理
    中具結，且經公訴人、被告甲○○及辯護人詳細交互詰問明
    確（見原審卷二第209 頁），復有原審與行政院海岸巡防署
    高雄市機動查緝隊電話紀錄1 紙（見原審卷第150-1 頁）附
    卷可稽，是監聽譯文具有可信性與犯罪證明上之必要性，依
    照上揭法條說明，認有證據能力。
四、被告甲○○、洪雪文羈押時與律師接見紀錄及錄音光碟譯文
    ，依大法官解釋釋字第654 號解釋，羈押法第23條第3 項規
    定，律師接見受羈押被告時，有同條第2 項應監視之適用，
    不問是否為達成羈押目的或維持押所秩序之必要，亦予以監
    聽、錄音，違反憲法第23條比例原則之規定，不符憲法保障
    訴訟權之意旨；同法第28條之規定，使依同法第23條第3 項
    對受羈押被告與辯護人接見時監聽、錄音所獲得之資訊，得
    以作為偵查或審判上認定被告本案犯罪事實之證據，在此範
    圍內妨害被告防禦權之行使，牴觸憲法第16條保障訴訟權之
    規定。因此被告甲○○、洪雪文羈押時與律師接見紀錄及錄
    音光碟譯文，嚴重妨害被告甲○○訴訟防禦權之行使，無證
    據能力。
貳、實體部分：
一、上揭指示洪雪文販賣安非他命，由洪雪文指使利用不知情之
    少年許○文，在高雄市○○路附近之加油站，交付第二級毒
    品甲基安非他命予「非洲」之男子，並收取價金3 千元，而
    販賣第二級毒品甲基安非他命1 次予「非洲」之男子之事實
    ，業据被告甲○○於本院本審審理時坦承不諱（見98年7 月
    21日本院審判筆錄），又被告甲○○於上述時地以電話指示
    共同被告洪雪文交付甲基安非他命0.93 7公克予綽號「非洲
    」男子，並收取3,000 元，被告洪雪文委由不知情之少年許
    ○文，在高雄市○○路附近之加油站，交付甲基安非他命1
    包，並收取價金3,000 元之事實，業據共同被告洪雪文於警
    詢時員警提示監聽譯文，供稱：甲○○的朋友綽號「非洲」
    的男子，我並沒有見過他，他要跟甲○○買安非他命「半半
    」的數量，新台幣3,000 元，因為我乾弟許○文見過「非洲
    」，所以才叫他拿安非他命出去給非洲，並拿錢回來等語甚
    明（警詢一卷第18、19頁）；洪雪文復於偵查中證述上情屬
    實（參偵查卷第8 頁），且被告甲○○亦自承確有綽號「非
    洲」之友人等語（見原審卷第98頁），又證人許○文於偵查
    中證稱：我與洪雪文是乾姊弟關係，洪雪文有於上開時間叫
    我送煙盒裝的東西到高雄市○○路附近某加油站交給某男子
    ，並收3 千元現金回來等語，雖證人許○文表示車禍後有些
    事情記不太清楚，需要回想一下，惟證人許○文當庭能清楚
    回答其使用2 支手機號碼：0000000000、0000000000，足見
    證人許○文雖車禍受傷，但並不影響其證述能力，且偵查中
    始終陳述有幫洪雪文送煙盒裝的東西給他人，並收錢回來等
    語明確（見偵查卷第254 、255 頁），並有上開譯文附卷可
    稽（見警詢一卷第37頁），復有扣案如附表一、二所示之物
    及現場蒐證照片12張（見偵卷第82至87頁）可資佐證。而附
    表一編號1 所示之白色晶體，2 小包驗前淨重0.623 公克，
    驗後淨重0.613 公克，另編號2 白色晶體16小包，驗前淨重
    41.404公克，驗後淨重41.394公克，且均呈甲基安非他命陽
    性反應，此有高雄醫學大學附設中和紀念醫院第0000-000
     、168號檢驗報告2 紙（見偵卷第168 、171 頁）附卷可考
    ，屬第二級毒品。又上開甲基安非他命以夾鏈袋分裝成重量
    不等包裝，有警詢扣押物品目錄表可稽，顯係依購買者需要
    、資力，以便於販賣，又販賣毒品係違法行為，非可公然為
    之，亦無公定之價格，不論任何包裝，均可任意分裝增減分
    量，而每次買賣之價量，亦可能隨時依雙方間之關係深淺、
    資力、需求量及對行情之認知、來源是否充裕、查緝是否嚴
    謹，購買者被查獲時供述購買對象之可能性風險之評估等，
    因而異其標準，並機動調整，非可一概而論，販賣之利得除
    經坦承犯行或價量俱臻明確外，委難察得實情，販賣之人從
    價差或量差中牟利方式雖異，其意圖營利之非法販賣行為則
    一，是除非別有事證，足認係按同一價量委買、轉售或無償
    贈與，確未牟利外，尚難執此遽認非法販賣之證據有所未足
    ，致使知過坦承者難辭重典，飾辭否認者反得僥倖，而失情
    理之平。而甲基安非他命之毒品物稀價昂，取得不易，且為
    政府嚴予查緝之違禁物，而販賣毒品之刑責甚重，其法定本
    刑最高為無期徒刑，歷來幾乎所有販賣毒品者被查獲後，唯
    恐被判處重罪，均無所不用其極否認有販賣毒品或有意圖販
    賣而持有毒品之犯行，少有販賣毒品之被告自行坦承有販賣
    毒品者，又查毒品昂貴，吸毒者每日所需吸毒費用所耗費之
    金額甚鉅，顯非常人所能支付，一般吸毒者若無正當工作，
    其吸毒之經濟來源除以其他不法方法之犯罪所得外，有些則
    係靠販毒所得來維持，而凡販賣毒品者苟無利潤可圖，衡情
    應無甘冒被查緝法辦重刑之危險而無端平價供應他人，被告
    既有吸毒之惡習，又無正當工作，吸毒費用來源又非以其他
    犯罪方法取得，且毒品價格昂貴，取得不易，凡為販賣之不
    法勾當者，苟無利可圖，應無甘冒被查緝法辦重刑之危險，
    又有扣案電子磅秤、帳本及夾鏈袋等販賣工具，被告甲○○
    主觀上具有營利之意圖甚明，足見被告甲○○此部分於本院
    所為販賣安非他命予「非洲」之男子之自白，核與事實相符
    ，事証明確，其犯行已堪以認定。
二、按甲基安非他命係毒品危害防制條例第2 條第2 項第2 款所
    稱之第二級毒品。又毒品危害防制條例已於98年5 月20日經
    修正公布，於同年5 月23日起施行，新修正之法律刑度較重
    (罰 金刑增加)， 依刑法第2 條第1 項前段規定，本件應適
    用有利於被告甲○○之舊法論處。被告甲○○販賣第二級毒
    品甲基安非他命予綽號「非洲」之行為，核係犯修正前毒品
    危害防制條例第4 條第2 項之販賣第二級毒品罪。被告甲○
    ○、洪雪文間有犯意之聯絡，行為之分擔，均為共同正犯。
    被告甲○○持有第二級毒品之低度行為，為販賣之高度行為
    所吸收，不另論其持有毒品罪。
三、原審予以論科，固非無見，惟查： (一）毒品危害防制條例
    第4 條第3 項已於98年5 月20日經修正公布，於同年5 月23
    日起施行，新修正之法律刑度較重 (罰金刑增加)原 審未及
    比較新舊法尚有未洽。（二）被告甲○○不知洪雪文指使利
    用少年許○文交付安非他命，也無證據證明被告甲○○知情
    ，原審遽認被告甲○○利用少年犯罪，亦有未洽。 (三）刑
    法第59條之酌量減輕其刑，必須犯罪另有特殊之原因與環境
    等，在客觀上足以引起一般同情，認為即予宣告法定低度刑
    期猶嫌過重者，始有其適用。原判決於理由內係認被告甲○
    ○販賣毒品僅有數次，且販賣數量非多，犯罪情節難與大盤
    毒梟者相提併論，即令處以最低度刑，仍有致情法失平之處
    ，誠屬情輕法重，難謂符合刑罰之相當性，酌以減輕其刑。
    然販賣毒品者明知毒品戕害人體身心健康，危害社會治安甚
    鉅，為貪圖不法暴利而販賣予他人，惡性甚重，究有如何特
    殊之原因、環境，客觀上足以引起社會一般同情，而有堪以
    憫恕情形，則未以說明，亦有未合。（四）扣案「煙斗牌糖
    果專賣專賣店」木製招牌，其上並有「訂購專線：00-000
    0000」、「加盟專線：00-0000000」係被告甲○○之朋友寫
    的，上面電話亦是隨意亂寫，並非被告甲○○等之電話等情
    ，此據被告甲○○及共犯洪雪文2 人供明在卷，且販賣毒品
    政府追查甚嚴，刑責甚重，販賣者均以秘密暗語進行交易，
    自無甘冒被查緝法辦重刑之危險，以上開招牌招攬生意，是
    被告甲○○所辯該招牌是朋友開玩笑亂寫的，堪以採信，該
    招牌顯與販賣毒品無關，原審併予沒收，尚有未洽。（五）
    附表二編號1 及編號8 之電子磅秤分別殘留愷他命及甲基安
    非他命，沾附之毒品無法析離，自應將電子磅秤分別併殘留
    之毒品諭知沒收或沒收並銷燬，原審依毒品危害防制條例第
    19條第1 項諭知沒收，難認允當。檢察官上訴指摘被告甲○
    ○部分適用刑法第59條規定減輕其刑不當，為有理由，被告
    甲○○上訴意旨否認犯罪，為無理由，惟原判決既有可議，
    自應由本院撤銷改判。審酌被告甲○○不思循正當途徑賺取
    財物，明知毒品戕害人體身心健康甚鉅，卻為圖不法利得，
    而販賣毒品予他人，助長毒品泛濫，戕害他人身心健康，危
    害社會治安，其販賣之毒品數量不多，僅3 千元，在本院本
    審審理時已坦承認錯，及其素行、犯罪之動機、目的、手段
    等一切情狀，爰量處有期徒刑7 年2 月。按毒品危害防制條
    例第19條第1 項關於沒收之規定，係採義務沒收主義，犯同
    條例第4 條至第9 條、第12條、第13條或第14條第1 項、第
    2 項之罪者，其供犯罪所用之物或因犯罪所得之財物，且屬
    犯人所有者，即應依該規定沒收，法院無審酌之餘地，並不
    以專供犯罪所用之物為限（最高法院93年度臺上字第1360
    號、第1365號、92年度臺上字第2608號判決意旨參照），且
    犯同條例第4 條之罪者，其供犯罪所用或因犯罪所得之財物
    應予沒收，如全部或一部不能沒收時，追徵其價額或以其財
    產抵償之，該條例第19條第1 項規定甚明，如所得財物為金
    錢而無法沒收時，應以其財產抵償之（最高法院95年度臺上
    字第305 號判決意旨參照）。本件扣案如附表一所示甲基安
    非他命，驗後淨重部分，經檢驗後均確係同條例第2 條第2
    項第2 款所規定之第二級毒品，已如前述。盛裝甲基安非他
    命之包裝袋，用以包裹毒品，已因直接觸碰、沾染毒品而難
    以析離，經送前揭高雄醫學大學附設中和紀念醫院鑑定亦未
    能與毒品分別秤重，無法析離，又附表二編號8 電子磅秤殘
    留甲基安非他命，有高雄醫學大學附設中和紀念醫院檢驗報
    告可按，亦無法析離，爰均依同條例第18條第1 項前段之規
    定，不問屬於犯人與否，宣告沒收銷燬之。至於經送驗耗損
    部分之毒品，業已滅失，就此部分不另為沒收銷燬之諭知，
    附此敘明。扣案如附表二編號2 、5 、6 、7 及附表三所示
    之電話，均係分別用以、紀錄、聯絡，供被告甲○○犯上開
    販賣毒品罪所用，且在上揭住處內查獲，分別係被告甲○○
    及共犯洪雪文2 人各自所有，業據其等供承明確，爰依毒品
    危害防制條例第19條第1 項前段之規定，均宣告沒收之，公
    訴意旨認以刑法第38條第1 項第2 款宣告沒收，容有誤會，
    併此指明。扣案如附表二編號3 、5 之夾鏈袋，係預備作為
    分裝，販賣毒品罪所用之物，且為被告甲○○所有，業據其
    供承明確，爰依刑法第38條第1 項第2 款宣告沒收之。未扣
    案之販賣第二級毒品甲基安非他命所得3 千元，應依同條例
    第19條第1 項規定宣告與洪雪文連帶沒收，如全部或一部不
    能沒收，以其等財產連帶抵償之。另扣案「煙斗牌糖果專賣
    專賣店」木製招牌，與販賣毒品無關，無庸沒收，附此敘明
    。
據上論斷，應依刑事訴訟法第369 條第1 項前段、第364 條、第
299 條第1 項前段，修正前毒品危害防制條例第4 條第2 項、毒
品危害防制條例第18條第1 項前段、第19條第1 項，刑法第2 條
第1 項前段、第11條、第28條、第38條第1 項第2 款，判決如主
文。
本案經檢察官許美女到庭執行職務。
中    華    民    國    98    年    8     月    4     日
              刑事第六庭    審判長法  官  王憲義
                                  法  官  邱永貴
                                  法  官  張盛喜
以上正本證明與原本無異。
如不服本判決應於收受本判決後10日內向本院提出上訴書狀，其
未敘述上訴理由者，並得於提起上訴後10日內向本院補提理由書
狀（均須按他造當事人之人數附繕本）「切勿逕送上級法院」。
中    華    民    國    98    年    8     月    4     日
                                  書記官  黃一秋
附錄本件判決論罪科刑法條：
修正前毒品危害防制條例第4 條
製造、運輸、販賣第一級毒品者，處死刑或無期徒刑；處無期徒
刑者，得併科新臺幣1 千萬元以下罰金。
製造、運輸、販賣第二級毒品者，處無期徒刑或 7年以上有期徒
刑，得併科新臺幣7百萬元以下罰金。
製造、運輸、販賣第三級毒品者，處 5年以上有期徒刑，得併科
新臺幣5百萬元以下罰金。製造、運輸、販賣第四級毒品者，處3
年以上10年以下有期徒刑，得併科新臺幣3百萬元以下罰金。
製造、運輸、販賣專供製造或施用毒品之器具者，處1年以上7年
以下有期徒刑，得併科新臺幣1百萬元以下罰金。
前5 項之未遂犯罰之。
附表一：（甲○○與洪雪文共有）
┌──┬───────┬──┬──┬────────────┐
│編號│    名稱      │數量│單位│     備註               │
│    │              │    │    │                        │
├──┼───────┼──┼──┼────────────┤
│1   │甲基安非他命  │2   │小包│2小包，總驗前淨重0.623  │
│    │              │    │    │公克，驗後淨重0.613公克 │
│    │              │    │    │（檢驗報告見偵卷第168頁 │
│    │              │    │    │；照片見偵卷第85頁）    │
│    │              │    │    │                        │
├──┼───────┼──┼──┼────────────┤
│2   │甲基安非他命  │2   │大包│大包內各含5小包，共16小 │
│    │              │    │    │包驗前共淨重41.404公克，│
│    │              │6   │小包│驗後淨重41.394公克（檢驗│
│    │              │    │    │報告見偵卷第171頁；照片 │
│    │              │    │    │見偵卷第87頁）          │
└──┴───────┴──┴──┴────────────┘
附表二：（甲○○所有）
┌──┬───────┬──┬──┬────────────┐
│編號│    名稱      │數量│單位│     備註               │
│    │              │    │    │                        │
├──┼───────┼──┼──┼────────────┤
│1   │電子磅秤      │1   │台  │殘留愷他命，在上揭住處內│
│    │              │    │    │扣得                    │
├──┼───────┼──┼──┼────────────┤
│2   │帳本          │1   │本  │在上揭住處內扣得        │
├──┼───────┼──┼──┼────────────┤
│3   │夾鍊袋        │1   │盒  │                        │
├──┼───────┼──┼──┼────────────┤
│4   │夾鍊袋        │1   │只  │                        │
├──┼───────┼──┼──┼────────────┤
│5   │Any Call廠牌銀│1   │支  │IMEI序號：              │
│    │色行動電話    │    │    │0000000000000000號；    │
│    │              │    │    │門號：0000000000號      │
│    │              │    │    │                        │
├──┼───────┼──┼──┼────────────┤
│6   │Any Call廠牌黑│1   │支  │IMEI序號：              │
│    │色行動電話    │    │    │0000000000000000號；    │
│    │              │    │    │門號：0000000000號      │
│    │              │    │    │                        │
├──┼───────┼──┼──┼────────────┤
│7   │帳本          │1   │本  │在甲○○身上扣得        │
├──┼───────┼──┼──┼────────────┤
│8   │電子磅秤      │1   │台  │殘留甲基安非他命，在孫志│
│    │              │    │    │翔身上扣得              │
└──┴───────┴──┴──┴────────────┘
附表三：（洪雪文所有）
┌──────────────────────────┐
│NOKIA 廠牌行動電話1支，IMEI序號：000000000000000號  │
│門號：0000000000號                                  │
└──────────────────────────┘


司法院資訊處製作；財團法人民間司法改革基金會備份。
